臺北高等行政法院判決　　　　　　　　　　　　　　九十二年度訴字第一一五八號
　　　　　　　　　　　　　　　.
　　原　　　告　甲○○
　　被　　　告　財政部臺北市國稅局
　　代　表　人　張盛和（局長）
　　訴訟代理人　乙○○
右當事人間因所得稅法事件，原告不服財政部中華民國九十二年一月十五日台財訴字
第○九一一三五七七二二號訴願決定（案號：第八八五二七七號），提起行政訴訟。
本院判決如左：
　　主  文
原告之訴駁回。
訴訟費用由原告負擔。
　　事  實
一、事實概要：
    原告係群方企業有限公司（下稱群方公司）之負責人，亦即所得稅法第八十九條
    規定之扣繳義務人，群方公司民國（下同）八十五年度給付國外營利事業權利金
    新臺幣（下同）二二、六○六、一九七元，原告未依規定按給付額扣繳百分之二
    十稅款，經被告限期責令補繳應扣未扣稅款四、五二一、二三九元及補報扣繳憑
    單，原告仍未依限辦理，被告遂依所得稅法第一百十四條第一款後段規定，按應
    扣未扣之稅額處三倍之罰鍰一三、五六三、七一七元。原告不服，申請復查，經
    被告以八十八年六月二十四日財北國稅法字第八八○二四五六五號復查決定（下
    稱原處分）駁回，原告猶不服，提起訴願再遭決定駁回後，遂提起行政訴訟。
二、兩造聲明：
　(一)原告聲明：訴願決定及原處分均撤銷。
　(二)被告聲明：如主文所示。
三、兩造之爭點：
　(一)原告主張之理由：
    按所得稅法第八條之規定：「中華民國來源所得係指下列各項所得．．．三、在
    中華民國境內提供勞務之報酬．．．」，說明勞務報酬以勞務提供地是否在我國
    境內為準，才有課稅基礎。原告於八十五年度所支付之因進口貨物關係而支付仲
    介商之佣金支出，一再遭被告誤為權利金支出而前訴願已提供相關進口商等資料
    ，並經相關機關證明，且原告所支付之費用，係經仲介商仲介，原告向國外供應
    商購貨所支付進口佣金費用，仲介商並無相關特殊權利或使用任何秘密方法，則
    原告使用，純粹為仲介之事實，依前述條文規定「提供地」於境外，尚無扣繳稅
    款之問題。
  (二)被告主張之理由：
    群方公司八十五年度給付國外營利事業權利金所得二二、六○六、一九七元（下
    稱系爭所得），有卷附該公司帳載資料、說明書、八十五年度營利事業所得稅審
    查報告書及日商中外物產株式會社出具之證明書影本可稽，此亦為原告所不爭；
    群方公司既為日商中外物產株式會社國外銷售總代理，且八十五年度營利事業所
    得稅申報亦將系爭權利金列報為營業成本項下，即應於給付系爭權利金時依法扣
    繳百分之二十之稅款，原告主張系爭所得為進貨佣金支出，非權利金支出乙節，
    核不足採。且原告於本件本稅部分復查申請案之復查理由，亦自承系爭所得為權
    利金支出，卻於本次行政訴訟稱系爭所得為進貨佣金支出，非權利金支出乙節，
    前後說詞不一。再者，原告未依規定扣繳稅款四、五二一、二三九元，案經被告
    查獲屬實，有卷附帳載憑證可稽，被告以八十七年七月二十七日財北國稅內湖徵
    字第八七○六二○七八號函，責令原告於八十七年八月二十五日前補繳稅款並於
    繳納期限過後十日內補報扣繳憑單，該函於八十七年七月二十八日合法送達，亦
    有卷附被告通知函及送達回執影本可稽，原告仍未依限辦理，是被告原處分按應
    扣未扣稅額處三倍罰鍰一三、五六三、七一七元，並無不合。另參照司法院釋字
    第二七五號解釋，原告雖主張並非故意，仍難卸免其過失之責任，所稱核無足採
    。
　　理  由
一、按「納稅義務人有左列各類所得者，應由扣繳義務人於給付時，依規定之扣繳率
    或扣繳辦法，扣取稅款，並依第九十二條規定繳納之一、．．．二、機關、團體
    、事業或執行業務者所給付之薪資、利息、租金、佣金、權利金、競技、競賽或
    機會中獎之獎金或給與、退休金、資遣費、退職金、離職金、終身俸、非屬保險
    給付之養老金、執行業務者之報酬，及給付在中華民國境內無固定營業場所及營
    業代理人之國外營利事業之所得。」「薪資、利息、租金、佣金、權利金、執行
    業務報酬、競技、競賽或機會中獎獎金或給與，及給付在中華民國境內無固定營
    業場所或營業代理人之國外營利事業之所得，其扣繳義務人為機關、團體之責應
    扣繳單位主管、事業負責人及執行業務者；納稅義務人為取得所得者。」「扣繳
    義務人未依第八十八條規定扣繳稅款者，除限期責令補繳應扣未扣或短扣之稅款
    及補報扣繳憑單外，並按應扣未扣或短扣之稅額處一倍之罰鍰；其未於期限內補
    繳應扣未扣或短扣之稅款，或不按實補報扣繳憑單者，應按應扣未扣或短扣之稅
    額處三倍之罰鍰。」分別為所得稅法第八十八條第一項第二款、第八十九條第一
    項第二款及第一百十四條第一款所明定。
二、原告係群方公司之負責人，亦即所得稅法第八十九條規定之扣繳義務人，群方公
    司申報八十五年度給付國外營利事業權利金二二、六○六、一九七元，原告未依
    規定按給付額扣繳百分之二十稅款，經被告以八十七年七月二十七日財北國稅內
    湖徵字第八七○六二○七八號函，責令原告於八十七年八月二十五日前補繳稅款
    並於繳納期限過後十日內補繳應扣未扣稅款四、五二一、二三九元及補報扣繳憑
    單，該函於八十七年七月二十八日合法送達，原告仍未依限辦理等情，為原告所
    不爭，並有公司登記基本資料查詢、公司帳載憑證、說明書、八十五年度營利事
    業所得稅審查報告書在卷可稽。原告雖主張系爭所得為進貨佣金支出，非權利金
    支出，當初申報時因疏失而報為權利金，且勞務提供地應在我國境內才有課稅問
    題云云。惟查，系爭所得無論是權利金或佣金，與原告所稱勞務提供地應在我國
    境內才有課稅問題無關。本件群方公司既為日商中外物產株式會社國外銷售總代
    理，有日商中外物產株式會社出具之證明書影本在卷可憑，且八十五年度營利事
    業所得稅申報亦將系爭權利金列報為營業成本項下，即應於給付系爭權利金時依
    法扣繳百分之二十之稅款，何況原告於本件本稅部分復查申請案之復查理由，亦
    自承系爭所得為權利金支出，有復查補充理由書在卷可佐，本件原告起訴改稱系
    爭所得為進貨佣金支出，非權利金支出云云，前後說詞不一，不足採取。又參照
    司法院釋字第二七五號解釋「．．．但應受行政罰之行為，僅須違反禁止規定或
    作為義務，而不發生損害或危險為其要件者，推定為有過失，於行為人不能舉證
    證明自己無過失時，即應受處罰。」原告雖主張並非故意，惟其為法定扣繳義務
    人，違反作為義務，又不能舉證證明自己無過失，仍難卸免其過失之責任。
三、綜上所述，被告認本件違章成立，依所得稅法第一百十四條第一款後段規定，按
    應扣未扣之稅額處三倍之罰鍰一三、五六三、七一七元，於法並無不合，訴願決
    定遞予維持，亦無違誤，原告仍執前詞，聲請撤銷原處分及訴願決定，為無理由
    ，應予駁回。
據上論結，本件原告之訴為無理由，爰依行政訴訟法第九十八條第三項前段，判決如
主文。
中　　　華　　　民　　　國　　九十三　　年　　　六　　　月　　 十六 　　日
                 臺 北 高 等 行 政 法 院   第 四 庭
                                    審 判 長 法  官　王立杰
                                             法  官　王碧芳
                                             法  官　胡方新
右為正本係照原本作成。
如不服本判決，應於送達後二十日內，向本院提出上訴狀並表明上訴理由，如於本判
決宣示後送達前提起上訴者，應於判決送達後二十日內補提上訴理由書（須按他造人
數附繕本）。
中　　　華　　　民　　　國　　九十三　　年　　　六　　　月　　 十六 　　日
                                         　  書記官  陳幸潔
